# Bài tập tuần 5

## Bài 8 (trang 200)

a)  Generate a simulated data set as follows:

```{r}
set.seed(1)
y = rnorm(100)
x = rnorm(100)
e = rnorm(100, 0, 0.01)
# Tạo lại giá trị cho y cho phụ thuộc vào x
y = x -2*x^2 + e
# Mô hình ở đây là y = x -2*x^2 + error
```

Số quan sát n = 100

Số biến p = 2 (x và y)

Mô hình ở đây khi khởi tạo như trên là: y = x -2\*x\^2 + error

b)  Create a scatterplot of X against Y . Comment on what you find.

```{r}
# plot(x, y, main = "scatterplot")
plot(x, y)
# Nhận xét ở đây là dựa vào đồ thì y là 1 hàm bậc 2 của x
```

c)  Set a random seed, and then compute the LOOCV errors that result from fifitting the following four models using least squares:

```{r}
# Khởi tạo data
set.seed(1)
data = data.frame(y, x)
data
```

```{r}
library(boot)
cv.error = rep(0,4)
# tạo ra 1 vector cv.error để lưu giá trị 5 phần tử dùng sau này
for (i in 1:4){
  glm.fit=glm(y~poly(x,i),data=data)
  cv.error[i]=cv.glm(data,glm.fit)$delta[1]
}
cv.error
plot(cv.error, type = "l", ylim = c(-1,6))
# Nhận xét là sử dụng mô hình 2 biến cho ra kết quả sai số MSE thấp nhất
```

d)  Repeat (c) using another random seed, and report your results. Are your results the same as what you got in (c)? Why?

```{r}
set.seed(3)
#y = rnorm(100)
#x = rnorm(100)
#e = rnorm(100, 0, 0.01)
# Tạo lại giá trị cho y cho phụ thuộc vào x
#y = x -2*x^2 + e
cv.error.4 = rep(0,4)
for (i in 1:4) {
  glm1 = glm(y ~ poly(x, i))
  cv.error.4[i] = cv.glm(data.frame(x,y), glm1)$delta[1]
}
cv.error.4
```
