# Mô hình hồi quy tuyến tính bội

# I. Review lại hàm hồi quy tuyến tính 1 biến và nhiều biến (hàm lm())

## **1. Cài đặt gói lệnh và review lại đôi chút về mô hình hồi quy tuyến tính đơn**

```{r}
#installed.packages(datasets) cài đặt gói lệnh nếu chưa cài - đi thi bắt buộc phải có dòng cài dữ liệu này
library(datasets)
only = lm(mpg ~ cyl, data = mtcars)
only
```

```{r}
only = lm(formula = mpg ~ 1, data = mtcars)
only
```

## **2. Xem mô hình hồi quy tuyến tính nhiều biến (Eg: 2 biến)**

```{r}
two = lm(mpg ~ cyl + disp, data = mtcars)
two$coefficients
# Phương trình hồi quy tuyến tính thu được là: 
# mpg = 34.66099474 -1.58727681*cyl -0.02058363*disp
```

## **3. Xem mô hình hồi quy theo tất cả các biến**

```{r}
all = lm(mpg ~ ., data = mtcars)
summary(all)
```

# II. Các bài toán kiểm định 1 mô hình

Từ đây có nhiều bài toán kiểm định:

**mpg = a0 + a1 \* cyl + a2\*disp + ...**

## **1. Dạng bài toán kiểm định các hệ số:**

-   **Bài toán kiểm định hệ số a1.**

H0: a1 = 0 \| H1: a1 != 0

Do p-value = 0.9161 \> 0.05 -\> Vs xsuat 95% đủ cơ sở khẳng định a1 = 0

-   **Bài toán kiểm định hệ số a2.**

H0: a2 = 0 \| H1: a2 != 0

Do p-value = 0.4635 \> 0.05 -\> Vs xsuat 95% đủ cơ sở khẳng định a2 = 0

-   **Bài toán kiểm định hệ số a10. ...**

## **2. Dạng bài toán kiểm định phần dư:**

-   **Bài toán 1. Kiểm định phần dư có theo phân phối chuẩn hay không?**

H0: Phần dư theo phân phối chuẩn \| H1: Phần dư không theo phân phối chuẩn

```{r}
# Sử dụng lại mô hình hồi quy tuyến tính 2 biến cho đơn giản
two = lm(mpg ~ cyl + wt, data = mtcars)
shapiro.test(two$residuals)
```

Vì p-value = 0.06342 \> 0.05 -\> Chấp nhận H0 -\> Với ý nghĩa 5% thì phần dư có theo phân phối chuẩn

-   **Bài toán 2. Kiểm định phần dư có giá trị trung bình bằng 0 hay không?**

TH1. Nếu phần dư không theo phân phối chuẩn thì dùng wilcox.test()

TH2. Nếu phần dư có theo phân phối chuẩn thì dùng t.test()

```{r}
t.test(two$residuals) #Kiểm định xem giá trị trung bình có bằng 0 hay không khi nó theo phân phối chuẩn
```

# **III. Dạng bài toán chọn mô hình biến.**

## **1. Xác định chỉ số AIC: dùng hàm step để tìm ra mô hình biến tốt nhất, tương ứng với AIC nhỏ nhất**

```{r}
installed.packages("starts")
```

Cách xây dựng tập biến `Forward`: Mô hình từ rỗng đi lên phức tạp

Cách xây dựng tập biến `Backward`: Mô hình từ phức tạp xuống rỗng

Use: `step(object, scope, direction, trace)` trong đó:

-   `object`: hàm lm đơn giản nhất / phức tạp nhất

-   `scope`: hàm lm phức tạp nhất / đơn giản nhất

-   `direction`: forward / backward

-   `trace`: đưa vào giá trị càng lớn thì kết quả càng chi tiết

```{r}
only = lm(mpg ~ 1, data = mtcars)
all = lm(mpg ~ ., data = mtcars) 
step(only, all, direction = "forward", trace = 0)
```

## **2. Sử dụng chọn mô hình biến theo forward**

```{r}
forward = step(only, scope = formula(all), direction = "forward", trace = 0)
summary(forward)
forward$anova
```

B1. Chọn mô hình có 0 biến: Tính toán từ mô hình mpg = a0 + e =\> tính được 0C10 = 1 giá trị AIC

=\> Mô hình hiện tại là **mpg = a0**

B2. Chọn mô hình có 1 biến : Tính được mô hình mpg = a0 + a_i \* x_i + e =\> tính được 1C10 = 10 giá trị AIC -\> Chọn ra mô hình 1 biến có **AIC min = 73.21736** =\> Mô hình hiện tại là **mpg = a0 + a_1\*wt**

B3. Chọn mô hình có 2 biến: Tính được mô hình mpg = a0 + a_i \* x_i + a_j \* x_j+ e =\> tính được 2C10 giá trị AIC -\> Chọn ra mô hình 2 biến có **AIC min = 63.19800** =\> Mô hình hiện tại là **mpg = a0 + a_1\*wt** **+ a_2\*cyl**

B4. Chọn mô hình có 3 biến: ... Tương tự

B5. Chọn mô hình có 4 biến =\> Thu được **AIC min không giảm đi** -\> mô hình dừng lại ở đây và mô hình tốt nhất theo thuật toán thu được là **mpg = a0 + a_1\*wt + a_2\*cyl + a_3\*hp**

## **3. Sử dụng chọn mô hình biến theo backward**

```{r}
backward = step(all, scope = formula(only), direction = "backward", trace = 0)
summary(backward)
backward$anova
backward$coefficients
```

Sau các bước thu được mô hình là:

**mpg = 9.617781 + -3.916504\*wt + 1.225886\*qsec + 2.935837\*am**

Nhận xét: 2 mô hình thu được sử dụng forward và backward có sự khác nhau về mô hình.
